【裁判字號】    89,易緝,203
【裁判日期】    891011
【裁判案由】    竊盜
【裁判全文】
臺灣高雄地方法院刑事判決                        八十九年度易緝字第二三號
    公  訴  人  臺灣高雄地方法院檢察署檢察官
    被      告  甲○○
右列被告因竊盜案件，經檢察官提起公訴（八十八年度偵字第二九八八一號），本院
判決如左：
    主  文
甲○○攜帶兇器，在車站竊盜，累犯，處有期徒刑壹年肆月。扣案之刀片參支均沒收
。
    事  實
一、甲○○曾於民國八十二年間因竊盜案件經台灣台中地方法院判處有期徒刑一年確
    定，於八十四年一月二十四日執行完畢，復於八十六年間因竊盜案件，經台灣台
    中地方法院（起訴書誤為台灣高雄地方法院）判處有期徒刑十月確定，甫於八十
    八年四月二十七日執行完畢，仍不知悔改，竟意圖為自己不法之所有，於八十八
    年十二月八日下午六時許，在高雄市○○路與八德路口附近之高雄汽車客運股份
    有限公司之公車站，攜帶客觀上足供兇器之用且欲供竊盜所用之刀片三支，竊取
    在該處候車之乙○○所有之皮夾一個（內有榮民證、健保卡、華僑銀行信用卡及
    施樂達金卡各一張）得手。嗣於同日下午七時許，在上開處所為警攔檢查獲，並
    扣得刀片三支及乙○○所有之榮民證、健保卡、華僑銀行信用卡、施樂達金卡各
    一張。
二、案經高雄市政府警察局移送台灣高雄地方法院檢察署檢察官偵查起訴。
    理  由
一、訊據被告甲○○固不否認有於上開時、地竊取他人財物之事實，然辯稱所帶刀片
    係為割雞眼所用，不是拿來竊盜的云云。經查，右揭事實，業據被害人乙○○於
    警訊中指訴甚詳，且被告為警查獲當時，自其身上扣得刀片三支、榮民證、健保
    卡、華僑銀行信用卡及施樂達金卡各一張，此有刀片三支扣案及贓物認領保管單
    一紙在卷可稽。又被告所持刀片三支，若真為供剪雞眼之用，應無隨身攜帶於戶
    外且達三支之理，是被告所辯顯係卸責之詞，不足採信，上開刀片係為供竊盜所
    用無疑。是本件事證明確，被告犯行洵足認定，應依法論科。
二、按刀片在客觀上足以對人之生命、身體造成危害，屬於兇器之一種，又凡攜帶兇
    器而犯之者，無論是否曾使用於犯罪，均足以構成攜帶兇器之加重條件。本件被
    告攜帶刀片在公車車站竊取他人財物，核其所為，係犯刑法第三百二十一條第一
    項第三款、第六款之加重竊盜罪。公訴意旨認被告係犯行法第三百二十條第一項
    之普通竊盜罪，尚有未洽。又被告在車站竊盜之事實，公訴人雖未論科，然已詳
    載於犯罪事實欄，應認已經起訴，另被告攜帶兇器竊盜之事實，雖未經起訴，然
    此部分與經起訴之部分為同一事實，性質上屬單純一罪，本院均得一併加以裁判
    。又被告曾因竊盜案件，經法院判處有期徒刑十月，於八十八年四月二十七日執
    行完畢，有台灣高等法院被告全國前案紀錄表附卷可參，其於五年以內再犯本件
    有期徒刑以上之罪，為累犯，應依法加重其刑。審酌被告犯罪之動機、目的、手
    段、犯罪所生危害、犯後態度，其不思勤勉工作，屢次竊取他人財物，不知悔改
    等一切情狀，量處如主文所示之刑，以昭炯戒。扣案之刀片三支，屬被告所有，
    業經被告供述在卷，且為供犯罪預備之物，應依刑法第三十八條第一項第二款宣
    告沒收。
據上論斷，應依刑事訴訟法第二百九十九條第一項前段、刑法第三百二十一條第一項
第三款、第六款、第四十七條、第三十八條第一項第二款，判決如主文。
本案經檢察官郭慧珊到庭執行職務。
中    華    民    國    八十九    年      十      月        十一        日
  臺灣高雄地方法院刑事第三庭
                                      法  官  葉  啟  洲
右正本證明與原本無異。
如不服本判決，應於判決送達後十日內，向本院提出上訴狀。
                                      書記官  盧  雅  婷
中    華    民    國    八十九    年      十      月        十一        日
附錄本判決之論罪法條：
刑法第三百二十一條第一項第三款
犯竊盜罪而有左列情形之一者，處六月以上五年以下有期徒刑：
三、攜帶兇器而犯之者。


司法院資訊處製作；財團法人民間司法改革基金會備份。
